臺灣臺南地方法院民事判決
110年度訴字第1350號
原      告  李承熹  

訴訟代理人  黃子欽律師
被      告  陳子言  

訴訟代理人  鄭植元律師
            高華陽律師
            王又真律師
上列當事人間請求給付借款事件，經本院於民國111年3月2日言
詞辯論終結，判決如下：
    主    文
被告應給付原告新臺幣壹佰壹拾玖萬貳仟肆佰元，及自民國110
年8月21日起至清償日止，按週年利率百分之16計算之利息。
訴訟費用新臺幣壹萬貳仟捌佰捌拾元由被告負擔。
本判決於原告以新臺幣參拾玖萬捌仟元供擔保後，得假執行。但
被告以新臺幣壹佰壹拾玖萬貳仟肆佰元為原告預供擔保後，得免
為假執行。
    事實及理由
一、原告起訴原請求被告給付新臺幣（下同）1,192,400元，及
    自民國110年7月31日起至清償日止，按週年利率百分之5計
    算之利息，嗣於訴訟中將利率變更為週年利率百分之16，利
　　息起算日變更為自支付命令送達翌日起算，核其變更係屬擴
　　張及減縮應受判決事項之聲明，與民事訴訟法第255條第1項
　　第3款規定並無不符，應予准許，合先敘明。
二、原告主張：被告自109年5月起至110年5月間向原告借款，借
    款日期、金額、利率、交付借款方式如附表所示，且就各筆
　　借款均分別約定返還之期日，經計算被告清償之本金及利息
　　後，被告尚有1,364,739元（含本金1,291,760元及已到期利
　　息72,979元）未清償，惟原告僅先就其中1,192,400元之本
    息為本件請求。為此，爰依消費借貸之法律關係提起本件訴
　　訟。並聲明：㈠被告應給付原告1,192,400元，及自支付命令
    送達翌日起至清償日止，按週年利率百分之16計算之利息
　　。㈡願供擔保，請准宣告假執行。
三、被告則以：兩造之借貸確實有約定如附表所示之利息，惟本
    件約定之利息利率遠高於法定利率，已違反公序良俗，應認
　　整個借貸契約無效，依民法第113條規定，被告只要將本金
    部分返還給原告，至於利息部分應屬無效，原告自不得向被
　　告請求利息部分。又被告固有本金1,291,760元尚未清償，
    然觀諸被告前所給付之本息，其計算利息之利率遠高於法定
　　最高利率甚多，原告從被告處所收取之金額7,798,068元，
    遠遠超過被告向原告借貸之金額6,476,000元，原告並已獲
    有可觀之利息利潤，望能斟酌此一情形，駁回原告之請求等
    語置辯。
　　並聲明：㈠原告之訴及其假執行之聲請均駁回。㈡如受不利
　　之判決，願供擔保請准宣告免為假執行。
四、兩造不爭執事項如下：
　㈠被告自109年5月起，陸續向原告借貸，原告以網路銀行轉帳
    、信用卡等方式交付款項予被告。
　㈡被告各次向原告借款之日期及金額等明細，如原告110年12月
    15日民事陳報㈡狀所提之附表1及民事陳報狀所附原證1、
　　原證2所示。
　㈢被告迄今尚未清償之借款本金為1,291,760元。
五、得心證之理由：
　㈠原告主張被告自109年5月起至110年5月間向原告借款，各次
　　借款日期、金額、利率、交付借款方式如附表所示，且就各
　　筆借款均分別約定返還之期日，經計算被告清償之本金及利
　　息後，被告尚未清償之本金為1,291,760元等語，業據其提
    出兩造LINE對話紀錄、中國信託帳戶金額往來紀錄為證（司
　　促卷第15-25頁、本院卷第39-55、147-279頁），且為被告
    所不爭執（不爭執事項㈠至㈢），是原告此部分之主張，應
　　為可採。
　㈡次查，依照兩造均不爭執之附表各筆借貸債權所示，兩造間
　　之各筆借貸債權利率均已逾法定利率週年利率百分之16，應
　　可認定；又查，本件借款期間為109年5月起至110年5月間，
　　就最高利率之限制，自應適用110年1月20日修正、110年7月
　　20日施行前民法第205條（下稱修正前民法第205條）之規定
　　。
　㈢被告固辯稱兩造借貸契約約定之利息利率遠高於法定利率，
　　違反公序良俗，應認整個借貸契約無效云云；惟按修正前民
　　法第205條關於約定利率之限制，僅規定就超過年息百分之2
　　0部分之利息，債權人無請求權。足見超過修正前民法第205
　　條規定之最高利率限制，尚非即當然違反我國公共秩序或善
　　良風俗而無效。而依該條法文旨在防止資產階級之重利盤剝
　　，以保護經濟弱者之債務人，兩造間約定利率縱然超過週年
　　利率百分之20，僅生債權人對於超過部分之利息無請求權之
　　法律效果而已，並不致使該利率之約定歸於無效，亦不能依
　　此約定得出凡約定之利息超過法定最高利率時，此一約定即
　　違反公序良俗而無效之結論，是被告此部分之辯詞，應無可
　　採。
　㈣被告另辯稱依民法第113條規定，被告只要將本金部分返還給
    原告，至於利息部分應屬無效，原告自不得向被告請求利
　　息部分，因被告之前返還之利息已逾本金甚多，原告不得為
　　本件請求等語；惟按約定利率超過週年利率百分之20者，修
    正前之民法第205條既僅規定債權人對於超過部分之利息無
    請求權，則債務人就超過部分之利息所為之任意給付，經債
　　權人受領後，自不得謂係不當得利而請求返還。債務人就利
　　息超過週年利率百分之20部分已任意給付者，不得請求返還
　　（最高法院29年渝上字第1306號判決意旨參照）。準此，對
　　於超過法定最高限額利率之利息，依民法第205條規定，僅
    債權人對之無請求權而已，並非該約定無效，而謂其債權不
　　存在，若借用人就超過最高限額利率部分之利息為任意給付
　　，經貸與人受領後，不得謂貸與人係不當得利而請求返還。
　　兩造間就附表所示借貸之約定利率固然超出法定最高限額利
    率甚多，然債務人即被告既就超過法定最高限額利率部分之
    利息為任意給付，經債權人即原告受領時，即不得謂該部分
    給付為無效而再請求返還。是被告抗辯其先前返還之利息已
    逾本件借貸本金甚多，原告不得再為本件本息之請求，尚難
    認有理由。
　㈤第按稱消費借貸者，於當事人間必本於借貸之意思合致，而
　　有移轉金錢或其他代替物之所有權於他方之行為，始得當之
　　。又稱消費借貸者，謂當事人一方移轉金錢或其他代替物之
　　所有權於他方，而約定他方以種類、品質、數量相同之物返
　　還之契約，民法第474條第1項定有明文。被告尚積欠原告之
    本金為1,291,760元，以及兩造間各筆借貸債權均逾法定利
    率週年利率百分之16等情，既均認定如上，則原告請求被告
　　清償其中1,192,400元之本金，以及依週年利率百分之16計
    算之利息，自屬於法有據。
六、綜上所述，原告依消費借貸之法律關係，請求被告給付1,19
　　2,400元，及自支付命令送達翌日即110年8月21日起至清償
    日止，按週年利率百分之16計算之利息，為有理由，應予准
　　許。
七、本件為判決基礎之事證已臻明確，兩造其餘攻擊防禦方法及
　　未經援用之證據，經核與判決之結果不生影響，爰不逐一論
　　述，附此敘明。
八、本件訴訟費用為第一審裁判費12,880元，依法應由敗訴之被
　　告負擔，爰依民事訴訟法第87條第1項規定，諭知如主文第2
　　項所示。
九、兩造分別陳明願供擔保請准宣告假執行及免為假執行，均核
    無不合，爰分別酌定相當之擔保金額，予以准許。
十、訴訟費用負擔之依據：民事訴訟法第78條。
中　　華　　民　　國　　111 　年　　3 　　月　　23　　日
                    民事第四庭  法  官　張家瑛
以上正本係照原本作成。
如不服本判決，應於判決送達後20日內向本院提出上訴狀。如委
任律師提起上訴者，應一併繳納上訴審裁判費。　　　　
中　　華　　民　　國　　111 　年　　3 　　月　　23　　日
　　　　　　　　　　            書記官  陳雅婷
　　　　　　　　　　
附表：
編號 日期 借款金額 約定利率 交款方式 到期利息 備註 1 109.5.8 16.5張點卡(總計：140,250元） 1.一張點卡為8,500元。 2.約定還款為一張9,500元。 3.月利率12%（不足1個月，以1個月計算）。 原告以提供序號方式交付被告。  1.詳109.5.26對話紀錄（對話紀錄1）。 2.被告至109.11.30已陸續清償本項借款。 2 109.5.23 70,000元 月利率11-12%（不足1個月，以1個月計算） 原告轉帳（中國信託帳戶：000000000000）至被告帳戶（中國信託帳戶：0000000000000000）  1.詳109.5.26對話紀錄（對話紀錄1）。 2.被告於109.6.8及109.6.16已清償本項本金及利息。 3 109.5.27 5張點卡（總計：42,500元） 1.一張點卡為8,500元。 2.約定還款為一張9,500元。 3.月利率12%（不足1個月，以1個月計算）。 原告以提供序號方式交付被告。  1.詳109.5.27對話紀錄（對話紀錄2）。 2.被告至109.11.30已陸續清償本項借款。 4 109.6.2 7張點卡（總計：59,500元） 1.一張點卡為8,500元。 2.約定還款為一張9,500元。 3.月利率12%（不足1個月，以1個月計算）。 原告以提供序號方式交付被告。  1.詳109.6.2對話紀錄（對話紀錄3）。 2.被告至109.11.30已陸續清償本項借款。 5 109.6.11-109.6.13 200,000元 月利率20%（不足1個月，以1個月計算） 原告轉帳（中國信託帳戶：000000000000）至被告帳戶（中國信託帳戶：0000000000000000）  1.詳109.6.12對話紀錄（對話紀錄4）。 2.被告於109.6.25、109.6.26、109.6.29、109.7.20清償後，餘100,000元本金未清償。 6 109.6.21 30,000元 月利率16-17%（不足1個月，以1個月計算） 原告轉帳（中國信託帳戶：000000000000）至被告帳戶（中國信託帳戶：0000000000000000）  1.詳109.6.21對話紀錄（對話紀錄5）。 2.被告於109.6.23、109.7.20已清償本項本金及利息。 7 109.7.1 50,000元 月利率18%（不足1個月，以1個月計算） 原告轉帳（中國信託帳戶：000000000000）至被告帳戶（中國信託帳戶：0000000000000000）  1.詳109.7.1對話紀錄（對話紀錄6）、109.7.10對話紀錄（對話紀錄7）。 2.被告至109.11.30已陸續清償本項借款。 8 109.7.10 50,000元 月利率12%（不足1個月，以1個月計算） 原告轉帳（中國信託帳戶：000000000000）至被告帳戶（中國信託帳戶：0000000000000000）  1.詳109.7.10對話紀錄（對話紀錄7）、109.7.24對話紀錄（對話紀錄13）。 2.被告至109.11.30已陸續清償本項借款。 9 109.7.11 100,000元 月利率15%（不足1個月，以1個月計算） 原告轉帳（中國信託帳戶：000000000000）至被告帳戶（中國信託帳戶：0000000000000000）  1.詳109.7.11對話紀錄（對話紀錄8）。 2.被告至109.11.30已陸續清償本項借款。 10 109.7.12 100,000元 月利率15%（不足1個月，以1個月計算） 原告轉帳（中國信託帳戶：000000000000）至被告帳戶（中國信託帳戶：0000000000000000）  1.詳109.7.12對話紀錄（對話紀錄9）。 2.被告至109.11.30已陸續清償本項借款。 11 109.7.13 100,000元 月利率15%（不足1個月，以1個月計算） 原告轉帳（中國信託帳戶：000000000000）至被告帳戶（中國信託帳戶：0000000000000000）  1.詳109.7.13對話紀錄（對話紀錄10）。 2.被告至109.11.30已陸續清償本項借款。 12 109.7.21 15,000元 月利率6-7%（不足1個月，以1個月計算） 原告轉帳（中國信託帳戶：000000000000）至被告帳戶（中國信託帳戶：0000000000000000）  1.詳109.7.21對話紀錄（對話紀錄11）。 2.被告於109.7.22已清償本項本金及利息。 13 109.7.23 20,000元 月利率10%（不足1個月，以1個月計算） 原告轉帳（中國信託帳戶：000000000000）至被告帳戶（中國信託帳戶：0000000000000000）  1.詳109.7.23對話紀錄12。 2.被告已於109.7.29、109.7.30、109.7.31清償本項本金及利息。 14 109.7.24 30,000元 月利率10%（不足1個月，以1個月計算） 原告轉帳（中國信託帳戶：000000000000）至被告帳戶（中國信託帳戶：0000000000000000）  1.詳109.7.24對話紀錄（對話紀錄13）。 2.被告已於109.7.29、109.7.30、109.7.31清償本項本金及利息。 15 109.8.3 50,000元 月利率12%（不足1個月，以1個月計算） 原告轉帳（中國信託帳戶：000000000000）至被告帳戶（中國信託帳戶：0000000000000000）  1.詳109.8.3對話紀錄（對話紀錄14）。 2.被告至109.11.30已陸續清償本項借款。 16 109.8.20 30,000元 月利率40%（不足1個月，以1個月計算） 原告轉帳（中國信託帳戶：000000000000）至被告帳戶（中國信託帳戶：0000000000000000）  1.詳109.8.20對話紀錄（對話紀錄15）。 2.多筆還款後，上述借款金額及利息餘本金5.3萬元及1.2張點卡未清償。 17 109.9.2-109.9.5 800,000元 月利率18-19%（不足1個月，以1個月計算） 原告轉帳（中國信託帳戶：000000000000）至被告帳戶（中國信託帳戶：0000000000000000）  1.詳109.9.2-9.4對話紀錄（對話紀錄16）。 2.本項以前之借貸之本金及利息餘1.2張點卡未清償。 18 109.9.9 127,000元 月利率10%（不足1個月，以1個月計算） 原告以信用卡代被告購買點卡。  1.詳109.9.9對話紀錄（對話紀錄17）。 2.被告至109.11.30已陸續清償本項借款。 19 109.9.10-109.9.11 200,000元 月利率18%（不足1個月，以1個月計算） 原告轉帳（中國信託帳戶：000000000000）至被告帳戶（中國信託帳戶：0000000000000000）  1.詳109.9.10及109.9.11對話紀錄（對話紀錄18及對話紀錄19）。 2.被告至109.11.30已陸續清償本項借款。 20 109.9.25 214,280元 月利率10%（不足1個月，以1個月計算） 原告以信用卡代被告購買點卡。  1.詳109.9.25對話紀錄（對話紀錄20）。 2.被告至109.11.30已陸續清償本項借款。 21 109.9.29 107,000元 月利率10%（不足1個月，以1個月計算） 原告以信用卡代被告購買點卡。  1.詳109.9.29對話紀錄（對話紀錄21）。 2.被告至109.11.30已陸續清償本項借款。 22 109.10.5-109.10.6 400,000元 月利率15%（不足1個月，以1個月計算） 原告友人轉帳（台新帳戶：00000000000000、00000000000000）至被告帳戶（中國信託帳戶：0000000000000000000）  1.詳109.10.5對話紀錄（對話紀錄22）。 2.被告至109.11.30已陸續清償本項借款。 23 109.10.25-109.10.26 215,600元 月利率10%（不足1個月，以1個月計算） 原告以信用卡代被告購買點卡。  1.詳109.10.25對話紀錄（對話紀錄23）。 2.被告至109.11.30已陸續清償本項借款。 24 109.10.27 147,000元 月利率10%（不足1個月，以1個月計算） 原告以信用卡代被告購買點卡。  1.詳109.10.29對話紀錄（對話紀錄24）。 2.被告至109.11.30已陸續清償本項借款。 25 109.11.26 147,000元 月利率10%（不足1個月，以1個月計算） 原告以信用卡代被告購買點卡。  1.詳109.11.26對話紀錄（對話紀錄25）。 2.被告截至109.11.30已陸續清償編號1至24之本金及利息。 3.被告於109.12.25已為清償本項本金及利息。 26 109.12.1 166,000元 月利率12%（不足1個月，以1個月計算） 原告以信用卡代被告購買點卡。  1.詳109.12.1對話紀錄（對話紀錄26）。 2.被告於109.12.25已為清償本項本金及利息。 27 109.12.2 200,000元 月利率7%（不足1個月，以1個月計算） 原告轉帳（中國信託帳戶：000000000000）至被告帳戶（中國信託帳戶：0000000000000000）  1.詳109.12.2對話紀錄（對話紀錄27）。 2.被告截至110.3.9已為清償本項本金及利息。 28 109.12.10 205,800元 月利率13%（不足1個月，以1個月計算） 原告以信用卡代被告購買點卡。  1.詳109.12.10對話紀錄（對話紀錄28）。 2.被告於109.12.25已為清償本項本金及利息。 29 109.12.25 303,800元 月利率12%（不足1個月，以1個月計算） 原告以信用卡代被告購買點卡。  1.詳109.12.25對話紀錄（對話紀錄29）。 2.被告於110.1.25已清償本項本金及利息。 30 109.12.27 211,900元 月利率12%（不足1個月，以1個月計算） 原告以信用卡代被告購買點卡。  1.詳109.12.27對話紀錄（對話紀錄30）。 2.被告於110.1.25已清償本項本金及利息。 31 110.1.22 269,700元 月利率12%（不足1個月，以1個月計算） 原告以信用卡代被告購買點卡。  詳110.1.22對紀錄（對話紀錄31）。 32 110.1.24 218,880元 月利率12%（不足1個月，以1個月計算） 原告以信用卡代被告購買點卡。  詳110.1.24對話紀錄（對話紀錄32）。 33 110.1.25 26,000元 月利率12%（不足1個月，以1個月計算） 原告以信用卡代被告購買點卡。  1.詳110.1.25對話紀錄（對話紀錄33）。 2.被告截至110.2.25已清償先前信用卡所積欠之本金及利息。 34 1101.25-110.1.27 500,000元 月利率6-9%（不足1個月，以1個月計算） 原告轉帳（中國信託帳戶：000000000000）至被告帳戶（中國信託帳戶：0000000000000000）  1.詳110.1.25、110.1.26、110.1.27對話紀錄（對話紀錄34、對話紀錄35、對話紀錄36）。 2.被告於110.1.31及110.2.5-110.2.10已清償本項本金及利息。 35 110.2.10-110.2.18 600,000元 月利率10%（不足1個月，以1個月計算） 原告轉帳（中國信託帳戶：000000000000）至被告帳戶（中國信託帳戶：0000000000000000） 8,000+13,375+2140（160,500×20％÷12×5+160,500×16%÷12×1＝15,515） 詳110.2.17、110.2.18對話紀錄（對話紀錄37、對話紀錄38）。 36 110.2.23 147,200元 月利率12%（不足1個月，以1個月計算） 原告以信用卡代被告購買點卡。  詳110.2.23對話紀錄（對話紀錄39）。 37 110.2.24 211,200元 月利率12%（不足1個月，以1個月計算） 原告以信用卡代被告購買點卡。  詳110.2.24對話紀錄（對話紀錄40）。 38 110.2.26 144,000元 月利率12%（不足1個月，以1個月計算） 原告以信用卡代被告購買點卡。  詳110.2.26對話紀錄（對話紀錄41）。 39 110.3.2-110.3.3 300,000元 月利率12-15%（不足1個月，以1個月計算） 原告轉帳（中國信託帳戶：000000000000）至被告帳戶（中國信託帳戶：0000000000000000）  1.詳110.3.2、110.3.3對話紀錄（對話紀錄42、對話紀錄43）。 2.被告於110.3.22已清償本項本金及利息。 40 110.3.15 150,000元 月利率5-7%（不足1個月，以1個月計算） 原告轉帳（中國信託帳戶：000000000000）至被告帳戶（中國信託帳戶：0000000000000000）  1.詳110.3.15、110.3.22對話紀錄（對話紀錄44、對話紀錄45）。 2.被告於110.3.22及110.3.25已清償本項本金及利息。 41 110.3.22 200,000元 月利率7%（不足1個月，以1個月計算） 原告轉帳（中國信託帳戶：000000000000）至被告帳戶（中國信託帳戶：0000000000000000）   42 110.3.25 144,000元 月利率12%（不足1個月，以1個月計算） 原告以信用卡代被告購買點卡。  1.詳110.3.25對話紀錄（對話紀錄46）。 2.被告於110.3.25已清償本項本金及利息。 43 110.3.26 199,680元 月利率12%（不足1個月，以1個月計算） 原告以信用卡代被告購買點卡。  1.詳110.3.26對話紀錄（對話紀錄47）。 2.被告於110.3.25已清償本項本金及利息。 44 110.3.27 158,400元 月利率12%（不足1個月，以1個月計算） 原告以信用卡代被告購買點卡。  詳110.3.27對話紀錄（對話紀錄48）。 45 110.3.29 200,000元 月利率7%（不足1個月，以1個月計算） 原告轉帳（中國信託帳戶：000000000000）至被告帳戶（中國信託帳戶：0000000000000000）  1.詳110.3.29對話紀錄（對話紀錄49、對話紀錄50）。 2.被告於110.4.1已清償本項本金及利息。 3.被告110.4.1給付700,000元清償先前之信用卡債務；餘406,000元餘額未清償。 46 110.4.1-110.4.2 294,000元 月利率11%（不足1個月，以1個月計算） 原告轉帳（中國信託帳戶：000000000000）至被告帳戶（中國信託帳戶：0000000000000000）  詳110.4.1、110.4.2對話紀錄（對話紀錄51、對話紀錄52）。 47 110.4.6-110.4.9 700,000元 月利率17%（不足1個月，以1個月計算） 原告轉帳（中國信託帳戶：000000000000）至被告帳戶（中國信託帳戶：0000000000000000）  詳110.4.6、110.4.7、110.4.9對話紀錄（對話紀錄53、對話紀錄54、對話紀錄55）。 48 110.4.7 19,200元 月利率12%（不足1個月，以1個月計算） 原告以信用卡代被告購買點卡。  1.詳110.4.7對話紀錄（對話紀錄56）。 2.被告截至110.4.24已清償本項以前，由原告以信用卡代購所欠之本金及利息。 49 110.4.12 150,000元 月利率8%（不足1個月，以1個月計算） 原告轉帳（中國信託帳戶：000000000000）至被告帳戶（中國信託帳戶：0000000000000000）  1.詳110.4.13對話紀錄（對話紀錄57）。 2.被告於110.4.19已清償本項本金及利息。 50 110.4.20 100,000元 月利率15%（不足1個月，以1個月計算） 原告友人轉帳（合作金庫帳戶： 0000-000-000000 ）至被告帳戶（中國信託帳戶：0000000000000000）  1.詳110.4.20對話紀錄（對話紀錄58）。 2.被告於110.5.3已清償本項本金及利息。 51 110.4.23-110.4.25 519,360元 月利率12%（不足1個月，以1個月計算） 原告以信用卡代被告購買點卡。 22,126元（計算式：349,360×20％÷12×3+349,360×16％÷12×1=22,126） 1.詳110.4.23、110.4.25對話紀錄（對話紀錄59、對話紀錄60）。 2.被告於110.6.9及110.6.13清償本金170,000元，餘本金349,360元及利息未清償。 52 110.4.26 98,880元 月利率8%（不足1個月，以1個月計算） 原告以信用卡代被告購買點卡。  1.詳110.4.26對話紀錄（對話紀錄61）。 2.被告於110.5.3已清償本項本金及利息。 53 110.4.30 600,000元 月利率20-22%（不足1個月，以1個月計算） 原告續借本項金額為本金。 10,000元（計算式：600,000×20％÷12×1=10,000） 1.詳110.4.30對話紀錄（對話紀錄62）。 2.被告截至110.4.29，就原告匯款交付之1,100,000元，先予清償500,000元。 3.另餘600,000元續借為本金並另計利息。 4.被告於110.5.25已清償本項之本金。 54 110.4.30 200,000元 月利率7%（不足1個月，以1個月計算） 原告續借本項金額為本金。  1.詳110.4.30對話紀錄（對話紀錄62）。 2.被告截至110.4.29，就原告匯款交付1,100,000元之利息，計187,000元續借為本金。 3.被告於110.5.3已清償本項本金及利息。 55 110.5.3 400,000元 月利率10-13%（不足1個月，以1個月計算） 原告續借本項金額為本金。  1.詳110.5.3對話紀錄（對話紀錄63）。 2.被告就前開借款，除餘400,000元續借為本金並另計利息外，其餘已清償。 3.被告於110.5.14已清償本項本金及利息。 56 110.5.5-110.5.6 400,000元 月利率30%（不足1個月，以1個月計算） 原告轉帳（中國信託帳戶：000000000000）至被告帳戶（中國信託帳戶：0000000000000000） 25,333元（計算式：400,000×20％÷12×3+400,000×16％÷12×1=25,333） 詳110.5.5對話紀錄（對話紀錄64）。 57 110.5.15 200,000元 月利率20-22%（不足1個月，以1個月計算） 原告轉帳（中國信託帳戶：000000000000）至被告帳戶（中國信託帳戶：0000000000000000） 12,667元（計算式：200,000×20％÷12×3+200,000×16％÷12×1=12,667） 詳110.5.15對話紀錄（對話紀錄65、對話紀錄66）。 58 110.6.21 342,400元 週年利率5%（不足1個月，以1個月計算） 原告續借本項金額為本金。 2,853元 （計算式：342,400×5％÷12×2=2,853） 1.詳110.6.21對話紀錄（對話紀錄67）。 2.原告就本項金額續借為本金並以其計息。  59 【合計】 1.被告尚未還款之本金為1,291,760元。 （計算式：編號51：349,360元、編號56：400,000元、編號57：200,000元、編號58：342,400元；加總為1,291,760元）。 2.前項本金之已到期利息為72,979元。 （編號51：22,126元、編號53：10,000元、編號56：25,333元、編號57：12,667元、編號58：2,853元；加總為72,979元）。 3.共計：1,364,739元，尚未清償。 4.上開被告所積欠之利息，未包含遲延利息；惟原告僅就1,192,400元先予請求。